臺灣花蓮地方法院刑事判決　　　　　　　　　　　　　　九十一年度訴緝字第八號
　　公　訴　人　臺灣花蓮地方法院檢察署檢察官
　　被　　　告　甲○○
右列被告因違反毒品危害防制條例案件，經檢察官提起公訴（九十年度偵字第四二一
號），本院判決如左：
    主  文
甲○○連續施用第二級毒品，累犯，處有期徒刑柒月；又施用第一級毒品，累犯，處
有期徒刑玖月；應執行有期徒刑壹年貳月。
    事  實
一、甲○○有違反藥事法、竊盜、違反麻醉藥品管理條例、違反毒品危害防制條例等
    前科，其中於民國八十六年間因竊盜案，經本院於八十七年五月二十日判處有期
    徒刑一年，嗣經臺灣高等法院花蓮分院駁回上訴，於八十七年七月二十八日確定
    ，又於八十七年間因竊盜案，經本院於八十八年七月八日判處有期徒刑九月，同
    年七月三十日確定，前開二竊盜案件經接續執行，於九十年一月十日執行完畢。
    而其前因施用第二級毒品安非他命案件，經本院八十七年度易字第二四七號裁定
    觀察、勒戒後，因無繼續施用傾向，經本院於八十七年九月十一日判決免刑，同
    年十月十八日確定，嗣於八十八年一月二十八日往前回溯九十六小時內，在花蓮
    縣某處，施用第二級毒品安非他命，經檢察官聲請本院以八十八年度毒聲字第五
    四九號裁定觀察、勒戒，因有繼續施用毒品傾向，嗣經檢察官聲請本院及以八十
    八年度毒聲字第七二○號裁定令入戒治處所施以強制戒治一年，並由檢察官以八
    十八年偵字第八八八號聲請簡易判決處刑，經本院於八十八年十二月二十七日判
    處有期徒刑六月，如易科罰金以銀元三百元折算一日，八十九年二月八日確定，
    八十九年十月四日執行完畢，仍不知悛悔，甲○○竟又基於施用第二級毒品安非
    他命之概括犯意，自九十年三月二十九日十一時十五分許往前回溯九十六小時內
    起至同年五月十五日十一時零五分許往前回溯九十六小時內止，在花蓮縣內不詳
    處所，連續施用第二級毒品安非他命。甲○○另行基於施用第一級毒品海洛因之
    犯意，於九十年五月十五日往前回溯九十六小時內，在花蓮縣內不詳處所，施用
    第一級毒品海洛因，經臺灣花蓮地方法院檢察署觀護人於九十年三月二十九日採
    尿送驗，呈安非他命陽性反應；及於九十年五月十五日，採其尿液送驗呈嗎啡及
    安非他命陽性反應，並聲請本院以九十年度毒聲字第五一八號將裁定，令甲○○
    入戒治處所施以強制戒治一年，現於臺灣花蓮戒治所強制戒治中。
二、案經花蓮縣警察局吉安分局移送臺灣花蓮地方法院檢察署檢察官偵查起訴。
    理  由
一、右述事實業經被告甲○○於偵訊及本院審理中坦白承認，且被告於九十年三月二
    十九日十一時十五分許，經臺灣花蓮地方法院檢察署觀護人採集尿液，送請慈濟
    大學濫用藥物檢驗中心檢驗，結果呈甲基安非他命陽性反應，及於九十年五月十
    五日十一時五分許採集尿液，送請慈濟大學濫用藥物檢驗中心檢驗，結果呈嗎啡
    及甲基安非他命陽性反應，此有慈濟大學濫用藥物檢驗中心檢驗報告在卷為憑，
    足信被告不利於己之自白，應與事實相符，堪以採信。被告前因施用第二級毒品
    安非他命案件，經本院八十七年度易字第二四七號裁定觀察、勒戒後，因無繼續
    施用傾向，經本院於八十七年九月十一日判決免刑，同年十月十八日確定，嗣又
    於八十八年一月二十八日往前回溯九十六時內，在花蓮縣某處施用第二級毒品安
    非他命，經檢察官先後聲請本院以八十八年度毒聲字第五四九號裁定觀察、勒戒
    ，因有繼續施用毒品傾向，經檢察官聲請本院及以八十八年度毒聲字第七二○號
    裁定令入戒治處所施以強制戒治一年，並由檢察官以八十八年度偵字第八八八號
    聲請簡易判決處刑，經本院於八十八年十二月二十七日判處有期徒刑六月，如易
    科罰金以銀元三百元折算一日，八十九年二月八日確定，八十九年十月四日執行
    完畢，有臺灣高等法院被告全國前案紀錄表、臺灣花蓮地方法院檢察署刑案資料
    查註紀錄表、臺灣高等法院花蓮分院刑事判決、本院刑事裁定附卷可證，是以本
    件事證明確，被告施用第一級毒品海洛因，及連續施用第二級毒品安非他命之犯
    行，均足以認定。
二、按海洛因與安非他命依其成癮性、濫用性及對社會危害性之程度，已分別為毒品
    危害防制條例第二條第二項第一款、第二款列為第一級毒品與第二級毒品。核被
    告甲○○所為，係犯毒品危害防制條例第十條第一項之施用第一級毒品罪及同條
    第二項之施用第二級毒品罪。其施用前後持有海洛因、安非他命之低度行為，應
    為施用海洛因、安非他命之高度行為所吸收，均不另論罪；又其先後多次施用第
  二級毒品安非他命之行為，時間緊接，方法相同，所犯各為構成要件相同之罪，
    顯皆係基於概括犯意而為之，為連續犯，應依刑法第五十六條之規定均論以一罪
    ，並加重其刑；再其上開施用海洛因、安非他命之行為，犯意各別，構成要件互
    異，應予分別論罪，合併處罰。被告於八十六年間因竊盜案，經本院於八十七年
    五月二十日判處有期徒刑一年，嗣經臺灣高等法院花蓮分院駁回上訴，於八十七
    年七月二十八日確定，又於八十七年間因竊盜案，經本院於八十八年七月八日判
    處有期徒刑九月，同年七月三十日確定，前開二竊盜案件經接續執行，於九十年
    一月十日執行完畢。又其前因施用第二級毒品案，經本院於八十八年十二月二十
    七日判處有期徒刑六月，如易科罰金以銀元三百元折算一日，八十九年二月八日
    確定，八十九年十月四日執行完畢，有臺灣高等法院被告全國前案紀錄表、臺灣
    高等法院檢察署前科資料查註表在卷可稽，其於刑之執行完畢後五年內再犯本件
    有期徒刑以上之罪，為累犯，應依刑法第四十七條規定，加重其刑。爰審酌被告
    經依毒品危害防制條例之規定送觀察、勒戒經本院為免刑確定後，嗣再施用第二
    級毒品，經觀察、勒戒、強制戒治，並判處如上之罪刑，仍再犯本件施用第一級
    、第二級毒品犯行，被告一再施用毒品，顯見其沉溺毒品無法自拔，自制力薄弱
    ，及其施用次數、期間、施用毒品係戕害自己身體健康之犯罪，及犯罪後於本院
    審理中能坦認犯行，態度良好等一切情事，分別量處如主文所示之刑，並定其應
    執行之刑。
據上論斷，依刑事訴訟法第二百九十九條第一項前段，毒品危害防制條例第十條第一
項、第二項，刑法第十一條前段、第五十六條、第五十一條第五款，判決如主文。
本案經檢察官薛智友到庭執行職務
中      華      民      國    九十一    年      四      月    二十四    日
                              臺灣花蓮地方法院刑事庭
                                  法  官  林  麗  玉
右正本證明與原本無異。
如對本判決不服，應於送達後十日內，向本院提出上訴狀。（應抄附繕本）
                                  法院書記官
中      華      民      國    九十一    年      四      月    二十九    日
附錄本判決論罪之法律條文：
毒品危害防制條例第十條：
施用第一級毒品者，處六月以上五年以下有期徒刑。
施用第二級毒品者，處三年以下有期徒刑。
